

Mohand-Ameziane ZAIDI Développeur Web Fullstack (NodeJS, ReactJS et NextJS)





Permis B et véhicule personnel

L + 33 7 63 91 63 39

mohandamezianezaidi@gmail.com



Développeur Web avec six ans d'expérience, je suis passionné par la création de sites web innovants. Mon objectif est de combiner ma créativité et mon expertise technique pour développer des solutions digitales à la fois performantes et esthétiques.

Expériences professionnelles

Développeur WEB - Fullstack

Depuis août 2021 Chabé Nanterre

- Participation à la collecte des besoins, à l'analyse, à la conception innovante, au développement agile, aux tests rigoureux, et au déploiement efficace d'applications web sur des infrastructures cloud de pointe.
- Encadrement technique des prestataires et partenaires, favorisant une montée en compétences continue pour garantir des collaborations fructueuses.
- Contribution à l'expansion de l'entreprise sur les marchés nationaux et internationaux, en déployant des solutions techniques innovantes.

Développeur WEB - Backend

De février 2021 à août 2021 ANGLES Paris

- Développement et intégration d'API avancées et d'applications backend spécialisées, alignées sur les besoins métiers spécifiques.
- Participation active à l'implémentation et à l'optimisation de l'environnement Azure, garantissant une infrastructure technologique robuste et évolutive.
- Gestion experte du transfert de données depuis l'ERP vers d'autres systèmes, telles que CRM Salesforce et Power BI, assurant une connectivité fluide et une utilisation optimale des informations à travers les différentes plateformes.

Apprenti développeur d'applications

De juillet 2017 à septembre 2020 SFR Business & Altice Les Ulis

- Développement et déploiement d'applications de gestion du temps et des ressources, garantissant une optimisation efficace des processus opérationnels.
- Assurer la stabilité et les performances des applications en production.
- Initiation au développement web.

Diplômes et Formations

Master MIAGE (Méthodes Informatiques Appliquées à la Gestion des **Entreprises**) universitė

De septembre 2018 à septembre 2020

Université de Paris Saclay 91000, Évry, France Licence MIAGE (Méthodes Informatiques Appliquées à la Gestion des **Entreprises**)

De septembre 2015 à juin 2018 Université de Paris Saclay 91000, Évry, France

Baccalauréat Scientifique De septembre 2013 à juin 2014

Lycée Lala Fatma N'Soumer 99, Béjaïa, Algérie







universite



Compétences

CSS

Azure

Outils Microsoft:

- Power Automate



Français

















- Nodels
- Reactls
- Nest|s
- Next|s

Styles:

- Material UI
- Bootstrap

Cloud:

- Power BI

Autres:

Python



Langues











Gaming

Musique

Secours populaire français